【裁判字號】    95,台抗,333
【裁判日期】    950810
【裁判案由】    貪污聲請再審
【裁判全文】
最高法院刑事裁定              九十五年度台抗字第三三三號
    抗  告  人  甲○○
                        之16.
                乙○○
上列抗告人等因貪污案件，不服台灣高等法院台南分院中華民國
九十五年六月二十一日駁回聲請再審之裁定（九十五年度聲再字
第五五號），提起抗告，本院裁定如下：
    主  文
抗告駁回。
    理  由
按刑事訴訟法第四百二十條第一項第六款規定，有罪之判決確定
後，因發現確實之新證據，足認受有罪判決之人應受無罪、免訴
、免刑或輕於原判決所認罪名之判決者，為受判決人之利益，得
聲請再審。其中所稱「確實之新證據」係指該證據於事實審法院
判決前已經存在，為法院、當事人所不知，不及調查斟酌，至其
後始行發見，且就證據本身形式上觀察，固不以絕對不須經過調
查程序為條件，但必須顯然可認為足以動搖原有罪確定判決，而
為受判決人無罪、免訴、免刑或輕於原判決所認罪名之判決者為
限。亦即可為再審之新證據，必須具備於原事實審法院判決後始
發現之「嶄新性」及明顯可推翻原有罪確定判決之「顯然性」要
件始可。又該項證據若為判決前已經當事人提出或聲請調查之證
據，經原法院捨棄不採者，即非該條款所謂發見確實之新證據，
不得據為聲請再審之原因。本件抗告人甲○○、乙○○向原審法
院聲請再審意旨略稱：原第二審確定判決未審酌台灣高等法院花
蓮分院民國七十五年夏季法律座談會關於台灣省農會轉請各地區
農會協助辦理（並未訂約）台灣省糧食局委請台灣省農會辦理玉
米保證價格收購事宜時，地區農會承辦人不具有「公務機關委託
承辦公務之人」之身分之見解；又未審酌行政院農業委員會八十
九年五月十五日農糧字第八九０一二五三四五號函、台灣省農
會八十九年五月二十五日台農供農字第一一三一號函等證據，又
不採台灣省農會九十一年十月三日台農供農字第二一一四號函關
於糧食局人員與受委託省農會承辦人員，權限不同、權責分明之
有利於聲請人之見解，應有再審之事由。另原確定判決不採共同
被告魏國才、劉水田二人於原審法院更(六)審審理時所為抗告人等
無本件犯行之有利抗告人等之證詞，就已存之證據未加斟酌，亦
有再審之事由，爰依刑事訴訟法第四百二十條第一項第六款之規
定聲請再審云云。原審法院以刑事訴訟法第四百二十條第一項第
六款所稱得據以聲請再審之確實之新證據，係指該證據於判決前
即已存在，為法院、當事人所不及知或不及調查斟酌者而言，原
第二審確定判決（即台灣高等法院台南分院九十四年度重上更(六)
字第四六二號）就抗告人等據以聲請再審之前述台灣高等法院花
蓮分院七十五年夏季法律座談會之見解、行政院農業委員會八十
九年五月十五日農糧字第八九０一二五三四五號函、台灣省農
會八十九年五月二十五日台農供農字第一一三一號函及台灣省農
會九十一年十月三日台農供農字第二一一四號函關於糧食局人員
與受委託省農會承辦人員，權限不同、權責分明之見解，何以不
足採或不足據為有利抗告人等之認定，已於該確定判決理由欄
、一中詳予審酌、說明。又共同被告魏國才、劉水田於原審法院
更(六)審審理時所為有利抗告人等之證言，何以不足採信，原第二
審確定判決理由欄壹、二及貳、三中亦已論列說明，故抗告人等
所指之「新證據」，均非得據以聲請再審之新證據，其再審之聲
請為無理由，予以裁定駁回，經核於法尚無違誤。抗告意旨仍執
陳詞，謂上述證據屬得據以聲請再審之確實新證據云云，指摘原
裁定不當，難認其抗告有理由，應予駁回。
據上論結，應依刑事訴訟法第四百十二條，裁定如主文。
中    華    民    國  九十五  年    八    月    十    日
                      最高法院刑事第九庭
                          審判長法官  賴  忠  星
                                法官  王  居  財
                                法官  林  開  任
                                法官  林  立  華
                                法官  吳  信  銘
      本件正本證明與原本無異
                                      書  記  官
中    華    民    國  九十五  年    八    月   十八   日
                                                  Ａ


司法院資訊處製作；財團法人民間司法改革基金會備份。
